臺灣新北地方法院刑事判決
110年度訴字第1098號
公  訴  人  臺灣新北地方檢察署檢察官
被      告  陳世鎧



上列被告因傷害等案件，經檢察官提起公訴（110年度偵字第120
號），被告於準備程序進行中先就被訴事實為有罪之陳述，經告
知簡式審判程序之旨，並聽取當事人之意見後，本院合議庭裁定
由受命法官獨任進行簡式審判程序，判決如下：
    主  文
陳世鎧犯強制罪，處罰金新臺幣參仟元，如易服勞役，以新臺幣
壹仟元折算壹日，緩刑貳年。
    事  實
一、王建晴、陳世鎧分別為新北市○○區○○路0段000號凱旋門社區
    （下稱凱旋門社區)之住戶、住戶兼管委會監委，郭錦成、
    張紘堯（均經檢察官另為不起訴處分）則分別為該社區之住
    戶兼管委會主委、社區保全，王建晴於民國109年5月9日中
    午12時37分許，在凱旋門社區中庭，無故將社區以垃圾袋裝
    好之許多袋垃圾，將垃圾袋扯破，再將之拋撒於中庭，張紘
    堯到場見狀，請郭錦成、陳世鎧下來處理，雙方發生爭執。
    陳世鎧基於強制之犯意，出手抓住王建晴之手指及手臂、接
    著以手掐住王建晴之脖子（陳世鎧所涉傷害犯行，經王建晴
    撤回告訴，由本院不另為公訴不受理之諭知，詳後述），妨
    害王建晴離去之權利；王建晴則出拳猛力攻擊陳世鎧，並將
    陳世鎧推倒在地（王建晴所涉傷害犯行，經陳世鎧撤回告訴
    ，由本院另為公訴不受理判決），郭錦成及張紘堯見狀，為
    避免王建晴繼續攻擊陳世鎧，遂上前將王建晴壓制在地。
二、案經王建晴訴由新北市政府警察局三重分局報告臺灣新北地
    方檢察署檢察官偵查起訴。
    理  由
一、上揭犯罪事實，業據被告陳世鎧於準備程序及審理時均坦承
    不諱（見訴字卷第120、130頁），核與證人即告訴人王建晴
    於警詢、檢察事務官詢問及偵訊時之證述、證人郭錦成及張
    紘堯於警詢及偵訊時之證述大致相符（見他字卷第5頁、偵
    字卷第19至22頁、第25至28頁、第29至32頁、第93至97頁）
    ，並有現場監視影像翻拍照片4張、受傷照片共8張、新北市
    立聯合醫院109年5月9日診斷證明書及國立臺灣大學醫學院
    附設醫院109年6月5日診斷證明書等件在卷可佐（見偵字卷
    第45至47頁、第49至53頁、第81、101頁、第115頁），相關
    過程並經本院當庭勘驗社區監視器畫面無訛，此有勘驗筆錄
    及監視器畫面翻拍照片28張附卷可參（見訴字卷第42至45頁
    、第51至64頁），足認被告前開任意性自白與事實相符，堪
    以採信。本案事證明確，被告前開犯行洵堪認定，應依法論
    科。
二、論罪科刑：
　㈠核被告所為，係犯刑法第304條第1項之強制罪。
　㈡爰審酌被告以上開方式妨害告訴人權利，固有不該，惟念其
    於本院審理時終能坦承犯行，與告訴人達成和解並賠償告訴
    人，且告訴人表示願意宥恕被告之強制行為，給予被告緩刑
    之機會，此有本院111年度司刑移調字第116號調解筆錄及無
    摺存款收執聯各1份在卷可稽（見訴字卷第103、125頁），
    兼衡被告素行、其於審理時自陳高中畢業之智識程度、目前
    退休、尚有配偶及父親要撫養（見訴字卷第135頁），暨其
    犯罪之動機、目的及手段等一切情狀，從輕量處如主文所示
    之刑，並諭知易服勞役之折算標準。
　㈢被告前未曾因故意犯罪而受有期徒刑以上刑之宣告，有臺灣
    高等法院被告前案紀錄表1份在卷可按，其因一時失慮致犯
    本罪，犯後於本院審理中為認罪表示，並與告訴人達成和解
    並賠償告訴人，獲得告訴人之諒解，堪認被告已盡力修補告
    訴人所受之損害，且對於自己所涉犯行未再爭執，本院認經
    此偵審程序及刑之宣告，被告應知警惕，信無再犯之虞，是
    所宣告之刑以暫不執行為適當，爰依刑法第74條第1項第1款
    之規定，宣告緩刑2年，以啟自新。
三、不另為公訴不受理部分：
  ㈠公訴意旨另以：被告於上開時、地，基於傷害之犯意，以上
    開方式傷害告訴人，致告訴人因此受有脖子抓擦傷0.1×1.5
    公分、手臂抓擦傷1.6×0.8公分、小腿擦傷1.1×0.6公分及3.
    1×2.1公分、腳趾疼痛等傷害，因認被告另涉犯刑法第277條
    第1項之傷害罪嫌。
　㈡按告訴乃論之罪，告訴人於第一審辯論終結前，得撤回其告
    訴；又告訴或請求乃論之罪，未經告訴、請求或其告訴、請
    求經撤回或已逾告訴期間者，應諭知不受理之判決，刑事訴
    訟法第238條第1項、第303條第3款分別定有明文。查檢察官
    上開起訴罪名，依刑法第287條前段規定，須告訴乃論。因
    告訴人業已具狀撤回告訴，有刑事撤回告訴狀1份在卷可佐
    （見訴字卷第93頁），依上揭規定，本件被告涉犯傷害部分
    ，本應諭知不受理之判決，惟因檢察官認此部分與前開論罪
    科刑之強制罪部分為想像競合犯之裁判上一罪關係，爰不另
    為公訴不受理之諭知。
據上論斷，應依刑事訴訟法第273條之1第1項、第299條第1項前
段，判決如主文。
本案經檢察官張啟聰偵查起訴，由檢察官朱曉群到庭執行公訴。
中　　華　　民　　國　　111 　年　　3 　　月　　22　　日
                  刑事第二十庭  法　官  陳宏璋
上列正本證明與原本無異。
如不服本判決，應於判決送達後20日內敘明上訴理由，向本院提
出上訴狀 (應附繕本) ，上訴於臺灣高等法院。其未敘述上訴理
由者，應於上訴期間屆滿後20日內向本院補提理由書「切勿逕送
上級法院」。
                                書記官　許維倫　　　　
中　　華　　民　　國　　111 　年　　3 　　月　　23　　日
附錄本案論罪科刑法條：
中華民國刑法第304條第1項
以強暴、脅迫使人行無義務之事或妨害人行使權利者，處3年以
下有期徒刑、拘役或9千元以下罰金。
前項之未遂犯罰之。